臺灣桃園地方法院民事簡易判決　　 110年度壢保險簡字第55號
原　　　告　富邦產物保險股份有限公司

法定代理人　羅建明　
訴訟代理人　白瑋宏　
被　　　告　曹福駐



上列當事人間請求損害賠償事件，本院於民國110 年10月18日言
詞辯論終結，判決如下：
    主  文
被告應給付原告新臺幣貳拾參萬零壹佰伍拾肆元，及自民國一百
一十年十月二日起至清償日止，按週年利率百分之五計算之利息
。
訴訟費用（除減縮部分外）新臺幣貳仟伍佰肆拾元由被告負擔。
本判決得假執行。
    事實及理由
一、被告未於言詞辯論期日到場，核無民事訴訟法第386 條所列
    各款情形，爰依原告之聲請，由其一造辯論而為判決。
二、原告主張：被告於民國108 年4 月25日上午6 時44分許，駕
    駛車牌號碼00-0000 號自用小客貨車（下稱肇事車輛），沿
    桃園市平鎮區民族路雙連三段往中壢方向行駛，行經該路段
    與6 巷口時，因疏未注意車前狀況，遂從後撞擊訴外人李堉
    楨所有由原告承保而由訴外人吳志偉駕駛之車牌號碼000-00
    00號自用小客車（下稱系爭車輛），系爭車輛因而受損，受
    有修復費用新臺幣（下同）454,897 元（含工資102,950 元
    、零件351,947 元）之損害，原告已依約全數理賠完畢。爰
    依保險代位及侵權行為之法律關係，請求被告給付系爭車輛
    零件經計算折舊後之修復費用等語，並聲明：如主文第1 項
    所示。
三、被告未於言詞辯論期日到場，亦未提出書狀作任何聲明或陳
    述。
四、本院之判斷：
  ㈠按故意或過失，不法侵害他人之權利者，負損害賠償責任；
    汽車、機車或其他非依軌道行駛之動力車輛，在使用中加損
    害於他人者，駕駛人應賠償因此所生之損害。但於防止損害
    之發生，已盡相當之注意者，不在此限，民法第184 條第1
    項前段、第191 條之2 分別定有明文。又汽車行駛時，駕駛
    人應注意車前狀況及兩車並行之間隔，並隨時採取必要之安
    全措施，道路交通安全規則第94條第3 項亦有明文規定。另
    按被保險人因保險人應負保險責任之損失發生，而對於第三
    人有損失賠償請求權者，保險人得於給付賠償金額後，代位
    行使被保險人對於第三人之請求權，保險法第53條第1 項前
    段亦有明定。
  ㈡經查，原告主張系爭車輛於上揭時、地遭被告所駕駛之肇事
    車輛撞擊，致系爭車輛受有損害，而被告就上開交通事故之
    發生具疏未注意車前狀況之過失，且原告就系爭車輛所受損
    害已依約全數理賠完畢等情，業據原告提出與其所述相符之
    汽車險理賠申請書、道路交通事故當事人登記聯單、汽車險
    重大賠案工料理算明細表、估價單、車損照片、電子發票、
    行車執照、駕駛執照等件在卷為證（參見本院卷第5 至18頁
    ），並經本院依職權調取桃園市政府警察局平鎮分局本件交
    通事故案卷核閱無訛（參見本院卷第20至43頁），參以被告
    已於相當時期受合法之通知，惟於言詞辯論期日未到場，亦
    未提出書狀爭執，依上開證據之調查結果，堪信原告主張之
    事實為真實可採。基此，被告駕駛行為既有上開過失，且其
    過失行為與系爭車輛車損間有相當因果關係，是被告自應對
    原告負損害賠償之責。
  ㈢第按不法毀損他人之物者，被害人得請求賠償其物因毀損所
    減少之價額，民法第196 條定有明文。復按物被毀損時，被
    害人除得依民法第196 條請求賠償外，並不排除民法第213
    條至第215 條之適用。而依民法第196 條請求賠償物被毀損
    所減少之價額，得以修復費用為估定之標準，但必以必要者
    為限（例如：修理材料以新品換舊品，應予折舊），有最高
    法院77年度第9 次民事庭會議決議可資參照。又依行政院所
    頒之固定資產耐用年數表及固定資產折舊率表之規定，自用
    小客車折舊年限為5 年，依定率遞減折舊率為1000分之369
    ，且其最後1 年之折舊額，加歷年折舊累計額，其總和不得
    超過該資產成本原額之9/10。查系爭車輛修理費用為454,89
    7 元（含工資102,950 元、零件351,947 元），有前揭估價
    單、電子發票在卷可參（參見本院卷第8 至12、17頁），而
    系爭車輛出廠時間為106 年2 月，亦有前揭行車執照在卷可
    考，距本件車禍事故發生時間108 年4 月25日，實際使用時
    間為2 年3 個月，是零件費用351,947 元經計算折舊額後應
    為127,205 元（計算式詳如附表），加計無庸計算折舊之工
    資102,950 元，則原告得向被告請求之系爭車輛損壞修復之
    必要費用金額，應為230,155 元（計算式：127,205 ＋102,
    950 ＝230,155 ），則原告僅於230,154 元之範圍為請求，
    自屬有據，應予准許。
  ㈣末按給付無確定期限者，債務人於債權人得請求給付時，經
    其催告而未為給付，自受催告時起，負遲延責任。其經債權
    人起訴而送達訴狀，或依督促程序送達支付命令，或為其他
    相類之行為者，與催告有同一之效力；遲延之債務，以支付
    金錢為標的者，債權人得請求依法定利率計算之遲延利息；
    應付利息之債務，其利率未經約定，亦無法律可據者，週年
    利率為5 ％，民法第229 條第2 項、第233 條第1 項前段、
    第203 條分別定有明文。查本件損害賠償之債務，其給付並
    無確定期限，而本件起訴狀繕本係於110 年9 月11日公示送
    達被告，有本院公示送達證書附卷可稽（參見本院卷第72頁
    ），則被告應自110 年10月2 日起負遲延責任。
五、綜上所述，原告依保險代位及侵權行為之法律關係，請求被
    告給付如主文第1 項所示，為有理由，應予准許。
六、本件係就民事訴訟法第427 條適用簡易程序所為被告敗訴之
    判決，依同法第389 條第1 項第3 款規定，爰依職權宣告假
    執行。
七、訴訟費用負擔之依據：民事訴訟法第78條。並依職權確定訴
    訟費用額如主文第2 項所示。
中    華    民    國   110    年    10    月    22    日
                  中壢簡易庭  法  官  陳振嘉
以上正本證明與原本無異。
如不服本判決，應於送達後20日內，向本院提出上訴狀並表明上
訴理由，如於本判決宣示後送達前提起上訴者，應於判決送達後
20日內補提上訴理由書（須附繕本）。
如委任律師提起上訴者，應一併繳納上訴審裁判費。
中    華    民    國   110    年    10    月    25    日
                              書記官  張淑芬
附表
-----
折舊時間           金額
第1年折舊值        351,947×0.369=129,868
第1年折舊後價值    351,947-129,868=222,079
第2年折舊值        222,079×0.369=81,947
第2年折舊後價值    222,079-81,947=140,132
第3年折舊值        140,132×0.369×(3/12)=12,927
第3年折舊後價值    140,132-12,927=127,205